【裁判字號】    94,訴,2919
【裁判日期】    950905
【裁判案由】    貪污等
【裁判全文】
臺灣板橋地方法院刑事判決              94年度訴字第2919號
公  訴  人  臺灣板橋地方法院檢察署檢察官
被      告  誠安殯儀有限公司
兼代 表 人  甲○○
被      告  戊  ○
                    樓
上二被告之
共      同
選任辯護人  陳建宏  律師
上列被告等因違反政府採購法案件，檢察官提起公訴（94年度偵
字第4289號）後，嗣因被告等就被訴事實為有罪之陳述，本院告
知被告簡式審判程序之旨，並聽取當事人之意見後，由本院合議
庭裁定改由受命法官獨任依簡式審判程序進行，經檢察官聲請改
依協商程序而為判決，本院判決如下：
    主  文
甲○○、戊○共同意圖獲取不當利益，而以協議使廠商不為價格
之競爭，各處有期徒刑陸月，如易科罰金，均以新臺幣壹仟元折
算壹日。均緩刑貳年。
誠安殯儀有限公司之代表人，因執行業務，意圖獲取不當利益，
而以協議使廠商不為價格之競爭，科罰金新臺幣陸萬元。
    事實及理由
一、犯罪事實：
(一)、甲○○係誠安葬儀有限公司（下稱誠安公司）負責人，戊○
    則係誠安公司之業務經理。丁○○（由本院另行審結）係福
    達殯儀有限公司（下稱福達公司＜由本院另行審結＞，登記
    負責人為丙○○＜嗣於91年12月31日始變更登記負責人為乙○○＞）及觀宏殯儀有限公司（下稱觀宏公司、登記負責人
    為辛○○＜嗣於94年12月14日始變更登記公司名稱及負責人
    為格旭國際有限公司、丁○○＞）之實際負責人。壬○○為
    福達葬儀社負責人。庚○○為榮安葬儀社負責人，並為榮福
    葬儀社（登記負責人為己○○）、永安葬儀社（登記負責人
    為癸○○）之實際負責人（以上丙○○、觀宏公司、辛○○
    、壬○○、庚○○、己○○、癸○○部分均經檢察官具狀撤
    回起訴在案）。
(二)、緣國軍退除役兵輔導委員會（下稱退輔會）臺北縣榮民服務
    處（下稱北縣榮服處）報經退輔會核准於民國89年06月間辦
    理89年08月至90年08月間單身亡故榮民喪葬事務招標案（以
    下統稱89年採購案），總金額約新臺幣（下同）8 千萬元，
    退輔會北縣榮服處並針對臺北縣地區特性，將本次採購案劃
    分為七區：其中第一區涵蓋板橋市；第二區涵蓋石碇鄉、深
    坑鄉、坪林鄉、烏來鄉及新店市；第三區涵蓋永和市、汐止
    市、瑞芳鎮、平溪鄉、雙溪鄉及貢寮鄉；第四區涵蓋中和市
    ；第五區涵蓋土城市、三峽鎮、鶯歌鎮及樹林市；第六區涵
    蓋林口鄉、五股鄉、泰山鄉及新莊市；第七區涵蓋三重市、
    蘆洲市、淡水鎮、八里鄉、三芝鄉、石門鄉、金山鄉及萬里
    鄉，分區辦理招標採購事宜，但允許廠商得同時在各區域投
    標。因本採購案隱藏之潛在利益甚鉅，丁○○與戊○、甲○○三人，意圖獲取不當利益，遂基於犯意之聯絡，於89年6
    月間，在丁○○設址在臺北市○○路○ 段123 巷8 號之福達
    公司辦公室內，以事先達成協議不為價格競爭之方式，由丁○○借用福達公司（登記負責人為丙○○）、福達葬儀社（
    登記負責人為壬○○）、榮安葬儀社（負責人為庚○○）、
    榮福葬儀社（登記負責人為己○○）、永安葬儀社（登記負
    責人為癸○○）等五家公司行號之名義及證件，戊○則以誠
    安公司（負責人為甲○○）之名義及證件，共同參與退輔會
    北縣榮服處第一區、第二區、第四區等三區採購案之投標，
    並由丁○○根據事先協議，統籌決定並責由不知情之員工填
    載上該各家公司行號在各區之投標價額，並囑託不知情之羅
    美婷向陽信銀行景美分行等至少購買台灣銀行支票18紙，供
    作上該各家公司行號在各區投標之押標金。迄於89年06月29
    日開標、決標時，第一區確係由榮福葬儀社以503,118 元得
    標。而第二區、第四區等確亦由誠安公司分別以519,750 元
    、507,480 元得標，此取得上該各區單身亡故榮民喪葬事務
    承作權。
二、證據：
    (一)被告甲○○於本院訊問時之自白、戊○於偵查及本院訊問
      時之自白。
    (二)同案被告丁○○、壬○○、庚○○、己○○、癸○○於調
      查站及檢察官偵訊時、本院訊問時之供述。
    (三)陽信銀行景美分行92年9 月26日第920081號函及所附89年
      6 月23日羅美婷以該行000000000000號帳戶購買連號台灣
      銀行支票之資料。
    (四)福達公司、福達葬儀社、榮安葬儀社、榮福葬儀社、永安
      葬儀社、誠安公司之單身亡故榮民喪葬事務招標葬品標單
      。
    (五)福達公司、誠安公司基本資料查詢表。
    (六)臺北縣榮民服務處第一、二、四區域單身亡故榮民喪葬事
      務招標統計表共3 張、臺北縣榮民服務處臺北縣設籍之單
      身亡故榮民喪葬事務決標公告（公告日89年7 月3 日）1
      張。
三、本件經檢察官與被告甲○○、戊○、誠安公司及被告甲○○
    暨戊○之共同選任辯護人於審判外達成協商之合意且上開被
    告均已認罪，其等合意內容如主文所示外，被告甲○○、戊○並均應於協商之合意成立時起，各向中華社會福利聯合勸
    募協會支付貳萬元（被告甲○○、戊○二人業已支付完畢，
    有郵政劃撥金存款收據、彰化銀行存款憑條各1 紙存卷可憑
    ）。經查，上開協商合意並無刑事訴訟法第455 條之4 第1
    項所列情形之一，檢察官聲請改依協商程序而為判決，本院
    爰不經言詞辯論，於協商合意範圍內為協商判決，合予敘明
    。
四、應適用之法條：刑事訴訟法第455 條之4 第2 項、第3 項、
    第455 條之8 ，政府採購法第87條第4 項、第92條，刑法第
    2 條第1 項但書、第11條前段、刑法第28條、第41條第1項
    前段，刑法施行法第1 條之1 。
五、本判決除有刑事訴訟法第455 條之4 第1 項第1 款、第2 款
    、第4 款、第6 款、第7 款所定情形之一，或違反同條第2
    項規定者外，不得上訴。
六、本件如有前述得上訴之理由，而不服本件判決，得自收受判
    決送達之日起10日內，向本院提出上訴書狀，上訴於第二審
    法院。
中    華    民    國    95    年    9     月    5     日
                  刑事第十二庭  法  官  林淑婷
上列正本證明與原本無異。
                                書記官  廖貞音
中    華    民    國    95    年    9     月    5     日
附錄本案論罪科刑法條全文：
政府採購法第87條第4項：
意圖影響決標價格或獲取不當利益，而以契約、協議或其他方式
之合意，使廠商不為投標或不為價格之競爭者，處6 月以上5 年
以下有期徒刑，得併科新臺幣1 百萬元以下罰金。
政府採購法第92條
廠商之代表人、代理人、受雇人或其他從業人員，因執行業務犯
本法之罪者，除依該條規定處罰其行為人外，對該廠商亦科以該
條之罰金。


司法院資訊處製作；財團法人民間司法改革基金會備份。
